【裁判字號】    90,易,841
【裁判日期】    920528
【裁判案由】    竊盜
【裁判全文】
臺灣士林地方法院刑事判決                            九十年度易字第八四一號
    公  訴  人  臺灣士林地方法院檢察署檢察官
    被      告  丙○○
右列被告因竊盜案件，經檢察官提起公訴（九十年度偵字第五五一一號），本院判決
如左：
    主  文
丙○○連續攜帶兇器竊盜，累犯，處有期徒刑壹年陸月。
    事  實
一、丙○○前因竊盜案件（原名：胡連貴，八十七年二月四日變更前之身分證統一編
    號為：Ｚ000000000），經本院於民國八十四年十月二十四日，以八十
    四年少易字第九號判處有期徒刑七月，緩刑三年確定，嗣於緩刑期間內，因另違
    反麻醉藥品管理條例案件，經臺灣台北地方法院判處有期徒刑五月，如易科罰金
    以參佰元折算一日確定，並於八十五年十一月二十二日易科罰金執行完畢，嗣緩
    刑經撤銷入監服刑，於八十七年一月五日縮刑期滿執行完畢（以上構成累犯），
    又丙○○於九十年三月間，再因竊盜案件，為警於九十年三月十八日查獲，經檢
    察官聲請簡易判決處刑，經本院依九十年度湖簡字第三二○號判處有期徒刑四月
    確定（此部份不構成累犯）。丙○○仍不知悛悔，又基於意圖為自己不法所有之
    概括犯意，先於九十年四月二十八日下午三、四時許，在桃園縣中壢市○○○路
    一六七號前，利用車主丁○○下車辦事，其所有車牌號碼九Ｇ─八九０六號自小
    客車之車門未上鎖且車鑰匙仍插置於車內之際，徒手竊取該自小客車，得手後據
    為己有，供作代步之用。復於九十年五月十三日下午某時，在台北縣汐止市○○○路二九號前，以客觀上足以作為兇器使用之金屬材質扳手一把，拆卸戊○○所
    有車牌號碼ＤＥ─０六五八號自小客車懸掛之車牌二面而加以竊取，得手後將該
    車牌懸掛於上開竊得之自小客車使用，並將原懸掛之九Ｇ─八九０六號車牌二面
    持往台北縣汐止市，再丟棄基隆河中。嗣於九十年五月十五日下午九時許，丙○○與甲○○及不知情之乙○○共乘上開竊得之自小客車出遊，在行經台北縣汐止
    市○○街二五六巷前，因車禍肇事，為警查獲，而循線查得上情。
二、案經臺北縣警察局汐止分局報告臺灣士林地方法院檢察署檢察官偵查起訴。
    理  由
一、右揭事實，業據被告丙○○於本院審理時坦白承認（見本院九十二年五月十四日
    審判筆錄），其所供竊取車輛及車牌之時間、地點及方式等節，核於被害人丁○○、戊○○迭於警局初詢、偵查及本院調查時指證之失竊重要情節大致相符，此
    外並有被害人丁○○出具之贓物認領保管單、桃園縣警察局車輛尋獲證明單、臺
    北縣警察局車牌尋獲電腦輸入單、查詢車輛認可資料二紙（證明被害人車輛、車
    牌失竊後報案之事實）等件附卷足憑，足認被告自白與事實相符，可以採信。至
    被告於本院調查時，曾供陳自己並未領得汽車駕照，且經本院質其汽車自動排檔
    之檔位順序，其所稱第一檔為「倒車檔」亦與常情不符，然查，被告領有汽車駕
    照與否，與本案被告是否具竊取車輛駕駛之能力，二者間並無必然之關連性，被
    告所稱排檔檔位錯誤，究係果真不知，抑或故意為虛偽陳述，皆屬可能，均不足
    以否定其自白之真實性，是本案事證明確，被告犯行可以認定。
二、查被告持以作案之扳手一把，雖未扣案，然該扳手係金屬材質，長約十公分，業
    據被告供明在卷（見本院九十一年十月九日調查筆錄），若持以行兇，依一般社
    會觀念，皆足以使人之身體、生命產生危險，自堪認為兇器。故核被告所為，竊
    取汽車犯行，係犯刑法第三百二十條第一項竊盜罪，持扳手竊取車牌犯行，係犯
    刑法三百二十一條第一項第三款之攜帶兇器竊盜罪。被告先後二次犯行，時間緊
    接，所犯係基本構成要件相同之罪，為連續犯，應依刑法第五十六條之規定，以
    一罪論以情節較重之刑法第三百二十一條第一項第三款攜帶兇器竊盜罪，並加重
    其刑；又被告曾犯如事實欄所載前科犯行，有臺灣高等法院檢察署刑案紀錄簡覆
    表在卷可稽，其於有期徒刑執行完畢後五年內，再犯本件有期徒刑以上之罪，為
    累犯，應依刑法第四十七條之規定，遞加重其刑。爰審酌被告素行不良，攜帶兇
    器行竊，對他人生命安全危害非輕，所竊得車輛價值不菲，尤以被告本院調查時
    ，供詞反覆，甚至一度將刑責推諉他人，致使本院耗費大量時間調查事實真相，
    所致司法資源之浪費，莫此為甚，並其犯罪之動機、目的及次數等一切情狀，量
    處如主文所示之刑，以示懲儆。被告作案所用之扳手一支已遭被告丟棄河中而滅
    失，業據被告供明在卷，爰不予宣告沒收。
三、末查，本案被告竊得之車輛於車禍發生時係由案外人甲○○駕駛，且車禍發生前
    ，亦多次由甲○○駕駛使用等情，業據證人乙○○於本院訊問時證述在卷，被告
    丙○○亦於本院供承上情明確，訊之甲○○，於偵查中初稱：丙○○說車子是他
    所有（見九十年度偵字第五五一一號卷第三十九頁正面）等語，嗣於本院作證時
    復改稱：丙○○告訴伊車子是向朋友所借云云（見本院九十一年十月九日訊問筆
    錄），就案發前自己所認知被告丙○○交伊使用上開汽車之來源，說詞矛盾，可
    信度亦有可疑。綜上，堪認案外人甲○○涉犯刑法收受贓物罪，犯罪嫌疑重大，
    應由檢察官另行偵查，附此敘明。
據上論斷，應依刑事訴訟法第二百九十九條第一項前段，刑法第五十六條、第三百二
十一條第一項第三款、第四十七條，判決如主文。
本案經檢察官張紜瑋到庭執行職務。
中      華      民      國      九十二      年    五    月    二十八    日
                                    臺灣士林地方法院刑事第四庭
                                        審判長法  官  謝  靜  恒
                                              法  官  趙  文  卿
                                              法  官  吳  祚  丞
右正本證明與原本無異。
如不服本判決應於送達後十日內向本院提出上訴狀。
                                              書記官  林  立  原
中      華      民      國      九十二      年    五    月    二十九    日
附錄本判決論罪科刑依據之法條：
刑法第三百二十一條第一項第三款：
  犯竊盜罪而有左列情形之一者，處六月以上、五年以下有期徒刑：
  三  攜帶兇器而犯之者。


司法院資訊處製作；財團法人民間司法改革基金會備份。
